臺灣板橋地方法院交通事件裁定       100年度交聲字第2565號
原處分機關  交通部公路總局臺北區監理所蘆洲監理站
異  議  人
即受處分人  李振一
上列異議人即受處分人因違反道路交通管理處罰條例案件，不服
原處分機關於中華民國98年12月17日所為之裁決處分（裁決書案
號：北監蘆字第裁46-CG0000000號），聲明異議，本院裁定如下
：
    主  文
異議駁回。
    理  由
一、按受處分人不服道路交通管理處罰條例第8 條主管機關所為
    之處罰者，得於接到裁決書之翌日起20日內，向管轄地方法
    院聲明異議，道路交通管理處罰條例第87條第1 項定有明文
    ；又法院認聲明異議不合法律上之程式或其異議權已經喪失
    者，應以裁定駁回之，道路交通事件處理辦法第17條前段亦
    定有明文。
二、經查，異議人即受處分人李振一之戶籍地址，自民國90年8
    月17日起至100 年4 月24日止，係設於「臺北縣蘆洲市（已
    改制為新北市蘆洲區；以下仍沿用改制前之地名）民族路22
    7 巷14號5 樓」，嗣於100 年4 月25日，始遷至新北市○○
    區○○路42巷43號4 樓，此有法務部戶役政連結作業系統個
    人基本資料查詢結果、遷徒紀錄資料查詢結果各1 紙在卷可
    憑，是於前述90年8 月17日起至100 年4 月24日止之期間內
    ，上開「臺北縣蘆洲市○○路227 巷14號5 樓」地址，自屬
    異議人應受送達之處所。又本件原處分機關即交通部公路總
    局臺北區監理所蘆洲監理站於98年12月17日所為之裁決處分
    （裁決書案號：北監蘆字第裁46-CG0000000號），其裁決書
    係於98年12月21日寄存送達於異議人上開「臺北縣蘆洲市○
    ○路227 巷14號5 樓」住處，此有原處分機關送達證書1 紙
    在卷可稽（按99年5 月1 日起修正施行之行政訴訟法第73條
    第3 項規定，不影響本件裁決書於該條文修正施行前已合法
    發生送達效力之認定）；是異議人聲明異議之法定期間，應
    自98年12月22日起算，而於99年1 月11日（末日原為99年1
    月10日，因係例假日，故延至99年1 月11日）屆滿；惟異議
    人竟遲至100 年7 月21日，始向原處分機關提出聲明異議狀
    ，此亦有上開聲明異議狀首頁所蓋之原處分機關收文章戳1
    枚附卷可按，顯見本件異議人聲明異議，已逾法定之異議期
    間。至異議人辯稱其並未居住於戶籍地址，故未收到違規通
    知單及裁決書云云，惟異議人於上開期間，既未辦理戶籍地
    址之變更，復未依道路交通安全規則第23條第1 項之規定向
    公路監理機關辦理變更車籍資料登記，縱使其確有未居住於
    戶籍地址之情形，亦不影響於該戶籍登記地址為其應受送達
    處所之認定，併予敘明。綜上所述，本件異議人聲明異議，
    已逾法定期間，顯非適法，揆諸首揭條文規定，自應將其異
    議駁回。
據上論斷，應依道路交通事件處理辦法第17條，裁定如主文。
中    華    民    國  100     年    10    月    31    日
                刑事第十九庭  法  官  劉景宜
以上正本證明與原本無異。
如不服本裁定，得自收受送達之日起5 日內向本院提出抗告狀。
                              書記官  謝秀青
中    華    民    國   100    年    11    月    11    日